hr-HR: Dom i vrt > Dekoracije > Prozorski ukrasi > Ukrasni zastori i karniše: Karniše; Ukrasni zastori
el: Σπίτι & κήπος > Διακόσμηση > Επισκευές παραθύρων > Διακοσμητικά καλύμματα παραθύρων & γείσα: Γείσα/αετώματα; Διακοσμητικά καλύμματα παραθύρων
sv: Hem och trädgård > Dekor > Fönsterbehandling > Gardinkappor och kornischer: Kornischer; Gardinkappor
ru: Дом и сад > Декор > Оформление окон > Ламбрекены и карнизные панели: Карнизные панели; Ламбрекены
bg-BG: Дом и градина > Декорация > Декорация за прозорци > Ламбрекени и декоративни корнизи за прозорци: Декоративни корнизи за прозорци; Ламбрекени
cs: Dům a zahrada > Bytové doplňky a dekorace > Okenní dekorace > Záclonky: Nadokenní římsy; Krátké závěsy
ko: 가정/원예 용품 > 실내 장식 > 창문 인테리어 > 창문 바란스/처마돌림띠: 처마돌림띠; 바란스
pt-PT: Casa e jardim > Decoração > Tratamentos de janelas > Sanefas e cornijas de janelas: Cornijas; Sanefas
sl-SI: Dom in vrt > Dekoracija > Obdelava oken > Kratke zavese in karnise za okna: Karnise; Kratke zavese
sk-SK: Dom a záhrada > Dekorácie > Údržba okien > Okenné drapérie a rímsy: Rímsy; Drapérie
en: Home & Garden > Decor > Window Treatments > Window Valances & Cornices: Cornices; Valances
es: Casa y jardín > Decoración > Tratamientos de la ventana > Cenefas y cornisas: Cornisas; Cenefas
vi: Nhà và vườn > Trang trí > Giải pháp trang trí cửa sổ > Diềm và mái đua cửa sổ: Mái đua; Diềm
zh-CN: 家居与园艺 > 装饰 > 窗饰 > 窗帘头/窗幔: 窗幔; 窗帘头
pl: Dom i ogród > Ozdoby > Dekoracje okienne > Lambrekiny i gzymsy: Gzymsy; Lambrekiny
ja: ホーム・ガーデン > インテリア・エクステリア > 窓用品 > カーテンバランス・上飾り: 上飾り; カーテンバランス
de: Heim & Garten > Dekoration > Fensterdrapierung > Querbehänge: Gesimse; Volants
hu: Otthon és kert > Dekoráció > Ablakkezelések > Ablakkarnisok és -párkányok: Párkányok; Karnisok
it: Casa e giardino > Arredo > Trattamenti per finestre > Mantovane e cornici: Cornici; Mantovane
da: Hjem og have > Indretning > Vinduesudsmykning > Gardinkapper og stilkapper: Stilkapper; Gardinkapper
fr: Maison et jardin > Décorations > Habillages de fenêtre > Lambrequins: Corniches; Cantonnières
nb: Hjem og hage > Dekor > Vindusbehandlinger > Vindusgesimser: Gesimser; Gardinkapper
tr: Ev ve Bahçe > Dekor > Pencere Dekorları > Pencere Saçak ve Kornişleri: Kornişler; Saçaklar
ro-RO: Casă și grădină > Decorațiuni > Decorațiuni pentru ferestre > Perdele scurte și cornișe pentru ferestre: Cornișe; Perdele scurte
zh-TW: 居家和庭園 > 裝飾用品 > 窗飾 > 簾頭和窗框: 百葉簾; 帷幔
pt-BR: Casa e jardim > Decoração > Manutenção de janelas > Cortinados: Cornijas; Sancas
fi: Koti ja puutarha > Koristeet > Ikkunan näkösuojat > Ikkunakapat ja -korniisit: Korniisit; Ikkunakapat
lt-LT: Namai ir sodas > Dekoras > Langų apdaila > Langų karnizai ir karnizų užuolaidos: Karnizai; Karnizų užuolaidos
th: บ้านและสวน > ของประดับตกแต่ง > การตกแต่งหน้าต่าง > ม่านแขวนและบัวของหน้าต่าง: บัวหน้าต่าง; ม่านแขวน
nl: Huis en tuin > Decoratie > Raambekleding > Gordijnkappen: Kroonlijsten; Vitrages